臺灣基隆地方法院刑事判決　　　　　　　99年度訴字第1020號
公　訴　人　臺灣基隆地方法院檢察署檢察官
被　　　告　謝志遠
指定辯護人　黃柏彰律師
被　　　告　楊繐甄
指定辯護人　李淵聯律師
被　　　告　林承華
選任辯護人　楊思勤律師
上列被告因毒品危害防制條例案件，經檢察官提起公訴（99年度
偵字第4145號、第4156號、第5179號、第5180號），本院判決如
下：
    主  文
謝志遠所犯如附表編號1 至編號28所示之罪，各處刑、宣告沒收
如附表編號1 至編號28「罪名及應處刑罰」欄所示。應執行有期
徒刑拾貳年，未據扣案之販賣毒品所得共新臺幣陸萬壹仟壹佰元
沒收，如全部或一部不能沒收時，以其財產抵償之，扣案之TATU
NG牌（序號000000000000000 號）、UNIC牌（序號000000000000
000號）及COOLPAD牌（D389858A）行動電話共支，均沒收之。
林承華所犯如附表編號9 、編號17、編號18所示之罪，均累犯，
各處刑如附表編號9 、編號17、編號18「罪名及應處刑罰」欄所
示。應執行有期徒刑貳年。
楊繐甄共同販賣第二級毒品，處有期徒刑壹年拾月，緩刑伍年，
緩刑期間付保護管束，並應於判決確定後壹年內，向指定之政府
機關、政府機構、行政法人、社區或其他符合公益目的之機構或
團體，提供貳佰肆拾小時之義務勞務。
    事  實
一、林承華前因毒品危害防制條例案件，經臺灣士林地方法院於
    於98年12月28日以98年度湖簡字第754 號判處有期徒刑3 月
    ，又經本院於99年1 月5 日以98年度基簡字第563 號判決判
    處有期徒刑3 月，嗣經臺灣士林地方法院裁定應執行有期徒
    刑5 月確定，甫於99年2 月26日易科罰金執行完畢。
二、謝志遠明知甲基安非他命係毒品危害防制條例第2 條第2 項
    第2 款所管制之第二級毒品，不得非法販賣，竟單獨或共同
    基於販賣第二級毒品甲基安非他命牟利之犯意，以其所有之
    TATUNG牌（序號000000000000000號）、UNIC牌（序號00000
    0000000000號）及COOLPAD 牌（D389858A）等三支行動電話
    及不明人士申請之0000000000號、0000000000號2 支門號做
    為販賣第二級毒品甲基安非他命之聯繫工具，於附表所示時
    間、地點、價格，販賣第二級毒品甲基安非他命予如附表所
    示之黃正良（販賣次數共5 次）、謝長文（販賣次數共10次
    ）、許曉雲（販賣次數共7 次）、朱福明（販賣次數共3 次
    ）、林承華（販賣次數1 次）、許宗湄（販賣次數共2 次）
    。嗣經警對謝志遠使用之上開2 支行動電話門號實施通訊監
    察而知上情，並於另案偵辦謝志遠施用毒品案件時，扣得販
    賣毒品所用之TATUNG牌（序號000000000000000 號）、UNIC
    牌（序號000000000000000 號）及COOLPAD 牌（D389858A）
    三支行動電話。
三、林承華、楊繐甄均明知甲基安非他命係毒品危害防制條例第
    2 條第2 項第2 款所管制之第二級毒品，不得非法販賣，竟
    分別基於與謝志遠共同販賣第二級毒品甲基安非他命牟利之
    犯意聯絡，(一)楊繐甄於附表編號1 所示之時間、地點，將謝
    志遠販賣之第二級毒品甲基安非他命1 包，交付予黃正良，
    並收取新臺幣（下同）500 元之價款。(二)林承華於附表編號
    9 、17、18所示時間、地點、數量、價格，分別將謝志遠販
    賣之第二級毒品甲基安非他命交付予謝長文、朱福明、許宗
    湄，並收取價款。
四、案經基隆巿警察局第二分局報告臺灣基隆地方法院檢察署檢
    察官偵查起訴。
    理   由
壹、程序事項：（關於證據能力）
一、按被告以外之人於審判外之陳述，雖不符前4 條之規定，而
    經當事人於審判程序同意作為證據，法院審酌該言詞陳述或
    書面陳述作成時之情況，認為適當者，亦得為證據。當事人
    、代理人或辯護人於法院調查證據時，有第159 條第1 項不
    得為證據之情形，而未於言詞辯論終結前聲明異議者，視為
    有前項之同意，刑事訴訟法第159 條之5 定有明文。查本判
    決下列所引用之被告謝志遠、林承華、楊繐甄以外之人於審
    判外之言詞及書面陳述，雖屬傳聞證據，惟被告及其辯護人
    、檢察官等於審判期日，對本案全部證據之證據能力均不爭
    執，且於審判期日就本院所調查之證據均未主張有刑事訴訟
    法第159 條不得為證據之情形，且均表示「沒有意見」，本
    院審酌該等證據作成時，亦無不適當之處，依前開規定，均
    有證據能力，合先敘明。
二、另按通訊監察錄音之譯文，僅屬依據監聽錄音結果予以翻譯
    之文字，固具文書證據之外觀，但實際上仍應認監聽所得之
    錄音帶或光碟，始屬調查犯罪所得之證物，此乃刑事訴訟法
    第165 條之1 第2 項所稱之證物，如其蒐證程序合法，並經
    合法調查，自具證據能力，故檢察官如提出通訊監察錄音之
    譯文為其證據方法，實乃以其監聽所得之錄音帶或光碟，為
    調查犯罪所得之證物，法院本應依刑事訴訟法第165 條之1
    所列之方法調查，以判斷該錄音帶或光碟是否與通訊監察錄
    音之譯文相符，而監聽錄音製作之譯文，雖通常為偵查犯罪
    機關單方面製作，然若被告或訴訟關係人對其真實性並無爭
    執，經法院於審判期日提示譯文供當事人辨認、表示意見並
    為辯論者，程序自屬適法（最高法院95年度台上字第295 號
    、94年度台上字第4665號判決可資參照）。本件警方對於相
    關行動電話被告謝志遠使用之0000000000號、0000000000號
    、楊繐甄使用之0000000000號施以通訊監察，事前均經本院
    依法核發通訊監察書，此有通訊監察書及電話附表在卷可參
    ，程序未見違法情事，又警方依通訊監察錄音所製作之譯文
    ，經本院提示予被告及辯護人，其等對於譯文之真實性並無
    爭執，依上開說明，本案卷內相關通訊監察譯文應有證據能
    力。
三、卷附其餘扣案物證，均非供述證據，皆無傳聞法則之適用，
    復均無違反法定程序取得之情形，依刑事訴訟法第158 條之
    4 規定之反面解釋，均應有證據能力。
貳、實體事項：
一、認定犯罪事實所憑之證據：
    上開事實，業據被告謝志遠、林承華、楊繐甄於檢察官偵訊
    、本院準備程序及審理時自白，核情節均相吻合，且有證人
    黃正良、謝長文、許曉雲、朱福明、許宗湄於警偵訊時證述
    明確，被告謝志遠部分尚有販毒使用之TATUNG牌（序號0000
    00000000000號）、UNIC 牌（序號000000000000000 號）及
    COOLPAD 牌（D389858A）三支行動電話扣案及證人許宗湄提
    出之向被告謝志遠購買毒品金額記錄筆記影本2 紙、員警實
    施通訊監察所製作之監聽譯文附卷可佐，被告等之自白核與
    事實相符，可以採信。綜上，本案事證明確，被告之犯行洵
    堪認定，應依法論科。
二、論罪科刑：
  (一)按甲基安非他命係毒品危害防制條例第2 條第2 項第2 款所
    定之第二級毒品，被告等3 人非經許可予以販賣，核均係犯
    毒品危害防制條例第4 條第2 項之販賣第二級毒品罪。被告
    謝志遠所犯上開28罪、被告林承華所犯上開3 罪，犯意各別
    ，行為各異，均應分論併罰。被告謝志遠與楊繐甄就附表編
    號1 之犯行、被告謝志遠與林承華就附表編號9 、17、18之
    犯行，有犯意聯絡及行為分擔，均應以共同正犯論。
  (二)被告林承華前曾受如事實欄所示之有期徒刑執行完畢，有臺
    灣高等法院被告前案紀錄表在卷可憑，為累犯，其所犯各次
    販賣第二級毒品海洛因罪，均應依刑法第47條第1 項規定，
    加重其刑。
  (三)刑之減輕事由：
  １按「犯第四條至第八條之罪於偵查及審判中均自白者，減輕
    其刑。」毒品危害防制條例第17條第2 項定有明文，被告謝
    志遠就其所為如附表編號1 至編號28所示之犯行，被告王平
    杰就其所為附表編號9 、17、18所示之犯行，被告楊繐甄就
    其所為附表編號1 所示之犯行，均在偵查期間及本院審理中
    ，概括坦認自白不諱，爰均依毒品危害防制條例第17條第2
    項之規定，均各減輕其刑。
  ２再按同為販賣毒品之人，其原因動機不一，犯罪情節未必盡
    同，或有大宗運輸者，亦有中、小之分，其販賣行為所造成
    危害社會之程度自屬有異，法律科處此類犯罪，所設之法定
    最低本刑卻相同，不可謂不重。於此情形，倘依其情狀處以
    相當之有期徒刑，即足以懲儆，並可達防衛社會之目的者，
    自非不可依客觀之犯行與主觀之惡性二者加以考量其情狀，
    是否有可憫恕之處，適用刑法第59條之規定酌量減輕其刑，
    期使個案裁判之量刑，能斟酌至當，符合比例原則。經查，
    被告謝志遠販賣第二級毒品，戕害國民健康，助長施用毒品
    惡習，所為雖實屬不該，惟經認定販賣毒品次數雖多達28次
    ，然對象僅為6 人，且每次販賣毒品數量不多，獲利非鉅，
    所為均係小額交易，應係毒品交易之下游，其惡性情節較諸
    大量走私進口或長期販賣毒品之「大盤」、「中盤」毒販多
    所差異，對於他人及國家社會侵害之程度非屬重大，因認被
    告販賣之犯罪情節非重，縱對其科以最低法定刑猶嫌過重，
    依一般國民生活經驗法則，實屬情輕法重，當足引起一般人
    之同情，顯有憫恕之處。而被告林承華、楊繐甄均係受被告
    謝志遠所託，將第二級毒品交予他人並收受價金，而分別與
    謝志遠共同為販賣第二級毒品犯行，其犯罪情節惡性亦非重
    大，均爰依刑法第59條規定減輕被告3 人各次犯行之刑度，
    且就渠等法定刑部分，再遞減輕之，被告林承華部分則依法
    先加重再遞予減輕。
  (四)刑之酌科：
  １被告謝志遠部分：本院審酌被告謝志遠販賣第二級毒品予人
    施用，使人沉迷毒癮而無法自拔，輕則戕害施用者之身心健
    康，重則引發各種犯罪，而為社會治安敗壞之源頭，對於社
    會平和秩序實有相當程度之危害；兼衡量被告素行、生活狀
    況、智識程度、犯罪動機、目的、販賣毒品次數暨其各次數
    量，併其所得利潤、犯後態度等一切情狀，分別量處如附表
    「罪名及應處刑罰」欄所示之刑，暨定其應執行刑如主文之
    所示。
  ２被告林承華、楊繐甄部分：審酌被告2 人明知甲基安非他命
    為第二級毒品，為國家嚴格查禁之違禁物，竟仍與謝志遠共
    同販賣，其行為助長毒品流通，惟僅為謝志遠將毒品交付他
    人並收取價金，與主要販賣毒品者之獲利明顯不同，又兼慮
    及其2 人於本院審理中始終坦承共同販賣第二級毒品犯行之
    犯後態度，暨其犯罪手段、犯罪所得、生活狀況、智識程度
    等一切情狀，就被告林承華所犯各罪分別量處如附表編號9
    、17、18所示之刑，並定其應執行刑如主文所示，就楊繐甄
    量處如主文所示之刑。被告楊繐甄前未曾受有期徒刑以上刑
    之宣告，此有臺灣高等法院被告前案紀錄表在卷可稽，本次
    因一時觀念偏差而罹刑典，經此科刑教訓後，信當知所警惕
    ，而無再犯之虞，因認所受刑之宣告，以暫不執行為適當，
    爰依刑法第74條第1 項第1 款規定，宣告緩刑5 年，以勵來
    茲，用啟自新，又為使被告楊繐甄得確切知悉其所為前揭犯
    行之負面影響，促使其日後更加重視法規範秩序、強化法治
    觀念，並為使被告能以義務勞動方式彌補其前開犯罪對社會
    所生損害等考量，認應課予一定條件之緩刑負擔，令其能從
    中深切記取教訓，並督促自己時時警惕，爰併依刑法第74條
    第2 項第5 款之規定，命被告應於判決確定後1 年內向指定
    之政府機關、政府機構、行政法人、社區或其他符合公益目
    的之機構或團體提供如主文所示時數之義務勞務。至義務勞
    務如何執行，宜由檢察官考量被告所犯罪名，並參酌其性別
    、家庭、身分、職業、經歷、特殊專長、體能狀況及素行紀
    錄與參加意願等因素，再依義務勞務執行機關（構）之地域
    、特性及勞務內容等為適當之安排。若被告不履行上開負擔
    ，且情節重大足認原宣告之緩刑難收其預期效果，而有執行
    刑罰之必要者，依刑法75條之1 第1 項第4 款之規定，得撤
    銷其緩刑宣告，併此指明。又受緩刑之宣告而有刑法第74條
    第2 項第5 款所定事項者，應於緩刑期間付保護管束，為刑
    法第93條第1 項第2 款所明定，爰併為緩刑期間付保護管束
    之諭知，俾由地方法院檢察署之觀護人予以適當之督促，以
    觀後效。
  (五)沒收部分：
  １按犯毒品危害防制條例第4 條至第9 條之罪者，其供犯罪所
    用或因犯罪所得之財物，均沒收之，如全部或一部不能沒收
    時，追徵其價額或以其財產抵償之，毒品危害防制條例第19
    條第1 項定有明文；又因毒品危害防制條例第19條第1 項係
    採義務沒收主義，故犯罪所得之對價，不問其中成本若干，
    利潤多少，均應全部諭知沒收，且該條所稱「追徵其價額」
    者，必限於所沒收之物為金錢以外之其他財物而無法沒收時
    ，始應追徵其價額，使其繳納與原物相當之價額，如所得財
    物為金錢而無法沒收時，應以其財產抵償之，而不發生追徵
    價額之問題（最高法院93年度台上字第2743號、95年度台上
    字第3133號判決意旨參照）。經查：被告謝志遠如附表所示
    販賣第二級毒品所得均未據扣案，爰依毒品危害防制條例第
    19條第1 項規定，在其所犯如附表所示各次販賣第一級毒品
    罪項下宣告沒收之，如全部或一部不能沒收時，以其財產抵
    償之。另扣案之TATUNG牌（序號000000000000000 號）、UN
    IC牌（序號000000000000000 號）及COOLPAD 牌（D389858A
    ）三支行動電話，係被告所有供聯絡販賣第二級毒品犯罪所
    用之物，業經被告供承在卷（見本院審判筆錄第5 頁），即
    應依首揭規定宣告沒收。
  ２再被告謝志遠用以販賣所使用之行動電話門號0000000000號
    、0000000000號之SIM 卡並未扣案，且均非以其個人名義所
    申辦，業據被告謝志遠供承在卷，亦即該2 張SIM 卡非屬被
    告所有之物，即無從宣告沒收；另扣案被告謝志遠使用之行
    動電話000000000000000 、0000000000000 、000000000000
    0000、0000000000、21P099U476823 、00000000000000等6
    張SIM 卡，查均與本案犯罪事實無關，亦不予宣告沒收，併
    予敘明。
據上論斷，應依刑事訴訟法第299 條第1 項前段，毒品危害防制
條例第4 條第2 項、第17條第2 項、第19條第1 項，刑法第11條
前段、第28條、第47條第1 項、第59條、第51條第5 款、第74條
第1 項第1 款、第2 項第5 款、第93條第1 項第2 款，判決如主
文。本案經檢察官王亞樵到庭執行職務。
中    華    民    國   100    年    3     月    17    日
                  刑事第五庭審判長法    官    齊  潔
                                  法    官    王慧惠
                                  法    官    吳佳齡
以上正本證明與原本無異。
如不服本判決應於收受送達後10日內向本院提出上訴書狀，並應
敘述具體理由；其未敘述上訴理由者，應於上訴期間屆滿後20日
內向本院補提理由書(均須按他造當事人之人數附繕本)「切勿逕
送上級法院」。
中    華    民    國   100    年    3     月    17    日
                                  書 記 官    莊智凱
附錄論罪法條：
毒品危害防制條例第4條
製造、運輸、販賣第一級毒品者，處死刑或無期徒刑；處無期徒
刑者，得併科新臺幣 2 千萬元以下罰金。
製造、運輸、販賣第二級毒品者，處無期徒刑或 7 年以上有期
徒刑，得併科新臺幣 1 千萬元以下罰金。
製造、運輸、販賣第三級毒品者，處 5 年以上有期徒刑，得併
科新臺幣 7 百萬元以下罰金。
製造、運輸、販賣第四級毒品者，處 3 年以上 10 年以下有期
徒刑，得併科新臺幣 3 百萬元以下罰金。
製造、運輸、販賣專供製造或施用毒品之器具者，處 1 年以上
7 年以下有期徒刑，得併科新臺幣 1 百萬元以下罰金。
前五項之未遂犯罰之。
附表：
┌─┬───┬─────┬──────┬───┬────┬────────────┐
│編│行為人│犯罪時間  │犯罪地點    │買受人│交易價格│罪名及應處刑罰          │
│號│      │          │            │      │/數量   │                        │
├─┼───┼─────┼──────┼───┼────┼────────────┤
│ 1│謝志遠│99年5月10 │基隆市○○路│黃正良│500元   │謝志遠共同販賣第二級毒品│
│  │楊繐甄│日晚上7時 │附近萊爾富超│      │（1包） │，處有期徒刑壹年拾月，未│
│  │      │許        │商，由楊繐甄│      │        │據扣案之販賣毒品所得新臺│
│  │      │          │交付甲基安非│      │        │幣伍佰元沒收，如全部或一│
│  │      │          │他命，並收取│      │        │部不能沒收時，以其財產抵│
│  │      │          │價款        │      │        │償之，扣案之TATUNG牌（序│
│  │      │          │            │      │        │號000000000000000號）、U│
│  │      │          │            │      │        │NIC牌（序號0000000000000│
│  │      │          │            │      │        │44號）及COOLPAD牌（D3898│
│  │      │          │            │      │        │58A）行動電話共支，均 │
│  │      │          │            │      │        │沒收之。                │
├─┼───┼─────┼──────┼───┼────┼────────────┤
│ 2│謝志遠│99年5月28 │基隆市基金三│黃正良│500元   │謝志遠販賣第二級毒品，處│
│  │      │日上午11時│路蔚藍海岸汽│      │（1包） │有期徒刑壹年拾月，未據扣│
│  │      │許        │車旅館附近  │      │        │案之販賣毒品所得新臺幣伍│
│  │      │          │            │      │        │佰元沒收，如全部或一部不│
│  │      │          │            │      │        │能沒收時，以其財產抵償之│
│  │      │          │            │      │        │，扣案之TATUNG牌（序號35│
│  │      │          │            │      │        │0000000000000號）、UNIC │
│  │      │          │            │      │        │牌（序號000000000000000 │
│  │      │          │            │      │        │號）及COOLPAD牌（D389858│
│  │      │          │            │      │        │A）行動電話共支，均沒 │
│  │      │          │            │      │        │收之。                  │
├─┼───┼─────┼──────┼───┼────┼────────────┤
│ 3│謝志遠│99年5月28 │基隆市基金三│謝長文│3000元  │謝志遠販賣第二級毒品，處│
│  │      │日中午12時│路蔚藍海岸汽│      │（2公克 │有期徒刑壹年拾月，未據扣│
│  │      │許        │車旅館附近  │      │）      │案之販賣毒品所得新臺幣│
│  │      │          │            │      │        │仟元沒收，如全部或一部不│
│  │      │          │            │      │        │能沒收時，以其財產抵償之│
│  │      │          │            │      │        │，扣案之TATUNG牌（序號35│
│  │      │          │            │      │        │0000000000000號）、UNIC │
│  │      │          │            │      │        │牌（序號000000000000000 │
│  │      │          │            │      │        │號）及COOLPAD牌（D389858│
│  │      │          │            │      │        │A）行動電話共支，均沒 │
│  │      │          │            │      │        │收之。                  │
├─┼───┼─────┼──────┼───┼────┼────────────┤
│ 4│謝志遠│99年5月28 │基隆市○○路│許曉雲│1000元  │謝志遠販賣第二級毒品，處│
│  │      │日下午2時 │網路遊俠網咖│      │（1包） │有期徒刑壹年拾月，未據扣│
│  │      │許        │            │      │        │案之販賣毒品所得新臺幣壹│
│  │      │          │            │      │        │仟元沒收，如全部或一部不│
│  │      │          │            │      │        │能沒收時，以其財產抵償之│
│  │      │          │            │      │        │，扣案之TATUNG牌（序號35│
│  │      │          │            │      │        │0000000000000號）、UNIC │
│  │      │          │            │      │        │牌（序號000000000000000 │
│  │      │          │            │      │        │號）及COOLPAD牌（D389858│
│  │      │          │            │      │        │A）行動電話共支，均沒 │
│  │      │          │            │      │        │收之。                  │
├─┼───┼─────┼──────┼───┼────┼────────────┤
│ 5│謝志遠│99年5月28 │基隆市北極星│謝長文│1500元（│謝志遠共販賣第二級毒品，│
│  │      │日晚上11時│汽車旅館附近│      │1公克） │處有期徒刑壹年拾月，未據│
│  │      │許        │            │      │        │扣案之販賣毒品所得新臺幣│
│  │      │          │            │      │        │壹仟伍佰元沒收，如全部或│
│  │      │          │            │      │        │一部不能沒收時，以其財產│
│  │      │          │            │      │        │抵償之，扣案之TATUNG 牌 │
│  │      │          │            │      │        │（序號00000000000000 0號│
│  │      │          │            │      │        │）、UNIC牌（序號00000000│
│  │      │          │            │      │        │0000000號）及COOLPAD牌（│
│  │      │          │            │      │        │D389858A）行動電話共支│
│  │      │          │            │      │        │，均沒收之。            │
├─┼───┼─────┼──────┼───┼────┼────────────┤
│ 6│謝志遠│99年5月29 │基隆市○○路│許曉雲│1000元  │謝志遠販賣第二級毒品，處│
│  │      │日下午2時 │網路遊俠網咖│      │（1包） │有期徒刑壹年拾月，未據扣│
│  │      │許        │            │      │        │案之販賣毒品所得新臺幣壹│
│  │      │          │            │      │        │仟元沒收，如全部或一部不│
│  │      │          │            │      │        │能沒收時，以其財產抵償之│
│  │      │          │            │      │        │，扣案之TATUNG牌（序號35│
│  │      │          │            │      │        │0000000000000號）、UNIC │
│  │      │          │            │      │        │牌（序號000000000000000 │
│  │      │          │            │      │        │號）及COOLPAD牌（D389858│
│  │      │          │            │      │        │A）行動電話共支，均沒 │
│  │      │          │            │      │        │收之。                  │
├─┼───┼─────┼──────┼───┼────┼────────────┤
│ 7│謝志遠│99年5月29 │基隆市大香港│謝長文│3500元  │謝志遠販賣第二級毒品，處│
│  │      │日下午3時 │社區附近    │      │（2包） │有期徒刑壹年拾月，未據扣│
│  │      │許        │            │      │        │案之販賣毒品所得新臺幣│
│  │      │          │            │      │        │仟伍佰元沒收，如全部或一│
│  │      │          │            │      │        │部不能沒收時，以其財產抵│
│  │      │          │            │      │        │償之，扣案之TATUNG牌（序│
│  │      │          │            │      │        │號000000000000000號）、 │
│  │      │          │            │      │        │UNIC牌（序號000000000000│
│  │      │          │            │      │        │444號）及COOLPAD牌（D389│
│  │      │          │            │      │        │858A）行動電話共支，均│
│  │      │          │            │      │        │沒收之。                │
├─┼───┼─────┼──────┼───┼────┼────────────┤
│ 8│謝志遠│99年5月29 │基隆市○○路│謝長文│1500元  │謝志遠販賣第二級毒品，處│
│  │      │日晚上8時 │牛蛙水族館附│      │（1包） │有期徒刑壹年拾月，未據扣│
│  │      │許        │近          │      │        │案之販賣毒品所得新臺幣壹│
│  │      │          │            │      │        │仟伍佰元沒收，如全部或一│
│  │      │          │            │      │        │部不能沒收時，以其財產抵│
│  │      │          │            │      │        │償之，扣案之TATUNG牌（序│
│  │      │          │            │      │        │號000000000000000號）、 │
│  │      │          │            │      │        │UNIC牌（序號000000000000│
│  │      │          │            │      │        │444號）及COOLPAD牌（D389│
│  │      │          │            │      │        │858A）行動電話共支，均│
│  │      │          │            │      │        │沒收之。                │
├─┼───┼─────┼──────┼───┼────┼────────────┤
│ 9│謝志遠│99年5月31 │基隆市○○路│謝長文│1500元  │一謝志遠共同販賣第二級毒│
│  │林承華│日凌晨0時 │文化中心旁麥│      │（1公克 │  品，處有期徒刑壹年拾月│
│  │      │許        │當勞附近，由│      │）      │  ，未據扣案之販賣毒品所│
│  │      │          │林承華交付甲│      │        │  得新臺幣壹仟伍佰元沒收│
│  │      │          │基安非他命，│      │        │  ，如全部或一部不能沒收│
│  │      │          │並收取價款  │      │        │  時，以其財產抵償之，扣│
│  │      │          │            │      │        │  案之TATUNG牌（序號3577│
│  │      │          │            │      │        │  00000000000號）、UNIC │
│  │      │          │            │      │        │  牌（序號00000000000004│
│  │      │          │            │      │        │  4號）及COOLPAD牌（D389│
│  │      │          │            │      │        │  858A）行動電話共支，│
│  │      │          │            │      │        │  均沒收之。            │
│  │      │          │            │      │        │二林承華共同販賣第二級毒│
│  │      │          │            │      │        │  品，累犯，處有期徒刑壹│
│  │      │          │            │      │        │  年拾月。              │
├─┼───┼─────┼──────┼───┼────┼────────────┤
│10│謝志遠│99年5月30 │基隆市光華國│謝長文│1500元  │謝志遠販賣第二級毒品，處│
│  │      │日下午5時 │宅附近      │      │（1公克 │有期徒刑壹年拾月，未據扣│
│  │      │許        │            │      │）      │案之販賣毒品所得新臺幣壹│
│  │      │          │            │      │        │仟伍佰元沒收，如全部或一│
│  │      │          │            │      │        │部不能沒收時，以其財產抵│
│  │      │          │            │      │        │償之，扣案之TATUNG牌（序│
│  │      │          │            │      │        │號000000000000000號）、 │
│  │      │          │            │      │        │UNIC牌（序號000000000000│
│  │      │          │            │      │        │444號）及COOLPAD牌（D389│
│  │      │          │            │      │        │858A）行動電話共支，均│
│  │      │          │            │      │        │沒收之。                │
├─┼───┼─────┼──────┼───┼────┼────────────┤
│11│謝志遠│99年5月30 │基隆市○○路│許曉雲│1000元  │謝志遠販賣第二級毒品，處│
│  │      │日晚上6時 │網路遊俠網咖│      │（1包） │有期徒刑壹年拾月，未據扣│
│  │      │許        │            │      │        │案之販賣毒品所得新臺幣壹│
│  │      │          │            │      │        │仟元沒收，如全部或一部不│
│  │      │          │            │      │        │能沒收時，以其財產抵償之│
│  │      │          │            │      │        │，扣案之TATUNG牌（序號35│
│  │      │          │            │      │        │0000000000000號）、UNIC │
│  │      │          │            │      │        │牌（序號000000000000000 │
│  │      │          │            │      │        │號）及COOLPAD牌（D389858│
│  │      │          │            │      │        │A）行動電話共支，均沒 │
│  │      │          │            │      │        │收之。                  │
├─┼───┼─────┼──────┼───┼────┼────────────┤
│12│謝志遠│99年5月31 │基隆市○○路│謝長文│6500元  │謝志遠販賣第二級毒品，處│
│  │      │日晚上7時 │牛蛙水族館附│      │（4.25公│有期徒刑壹年拾月，未據扣│
│  │      │許        │近          │      │克）    │案之販賣毒品所得新臺幣陸│
│  │      │          │            │      │        │仟伍佰元沒收，如全部或一│
│  │      │          │            │      │        │部不能沒收時，以其財產抵│
│  │      │          │            │      │        │償之，扣案之TATUNG牌（序│
│  │      │          │            │      │        │號000000000000000號）、 │
│  │      │          │            │      │        │UNIC牌（序號000000000000│
│  │      │          │            │      │        │444號）及COOLPAD牌（D389│
│  │      │          │            │      │        │858A）行動電話共支，均│
│  │      │          │            │      │        │沒收之。                │
├─┼───┼─────┼──────┼───┼────┼────────────┤
│13│謝志遠│99年5月30 │基隆市○○路│黃正良│500元   │謝志遠販賣第二級毒品，處│
│  │      │日晚上7時 │附近        │      │（1包） │有期徒刑壹年拾月，未據扣│
│  │      │許        │            │      │        │案之販賣毒品所得新臺幣伍│
│  │      │          │            │      │        │佰元沒收，如全部或一部不│
│  │      │          │            │      │        │能沒收時，以其財產抵償之│
│  │      │          │            │      │        │，扣案之TATUNG牌（序號35│
│  │      │          │            │      │        │0000000000000號）、UNIC │
│  │      │          │            │      │        │牌（序號000000000000000 │
│  │      │          │            │      │        │號）及COOLPAD牌（D389858│
│  │      │          │            │      │        │A）行動電話共支，均沒 │
│  │      │          │            │      │        │收之。                  │
├─┼───┼─────┼──────┼───┼────┼────────────┤
│14│謝志遠│99年5月31 │基隆市○○街│朱福明│3600元  │謝志遠販賣第二級毒品，處│
│  │      │日晚上9時 │55 巷40號   │      │（2公克 │有期徒刑壹年拾月，未據扣│
│  │      │許        │            │      │）      │案之販賣毒品所得新臺幣│
│  │      │          │            │      │        │仟陸佰元沒收，如全部或一│
│  │      │          │            │      │        │部不能沒收時，以其財產抵│
│  │      │          │            │      │        │償之，扣案之TATUNG牌（序│
│  │      │          │            │      │        │號000000000000000號）、 │
│  │      │          │            │      │        │UNIC牌（序號000000000000│
│  │      │          │            │      │        │444號）及COOLPAD牌（D389│
│  │      │          │            │      │        │858A）行動電話共支，均│
│  │      │          │            │      │        │沒收之。                │
├─┼───┼─────┼──────┼───┼────┼────────────┤
│15│謝志遠│99年6月1日│基隆市基金三│黃正良│500元   │謝志遠販賣第二級毒品，處│
│  │      │下午5時許 │路海關拍賣處│      │（1包） │有期徒刑壹年拾月，未據扣│
│  │      │          │附近        │      │        │案之販賣毒品所得新臺幣伍│
│  │      │          │            │      │        │佰元沒收，如全部或一部不│
│  │      │          │            │      │        │能沒收時，以其財產抵償之│
│  │      │          │            │      │        │，扣案之TATUNG牌（序號35│
│  │      │          │            │      │        │0000000000000號）、UNIC │
│  │      │          │            │      │        │牌（序號000000000000000 │
│  │      │          │            │      │        │號）及COOLPAD牌（D389858│
│  │      │          │            │      │        │A）行動電話共支，均沒 │
│  │      │          │            │      │        │收之。                  │
├─┼───┼─────┼──────┼───┼────┼────────────┤
│16│謝志遠│99年6月2日│基隆市○○街│林承華│1500元  │謝志遠販賣第二級毒品，處│
│  │      │晚上6時許 │附近        │      │（1公克 │有期徒刑壹年拾月，未據扣│
│  │      │          │            │      │）      │案之販賣毒品所得新臺幣壹│
│  │      │          │            │      │        │仟伍佰元沒收，如全部或一│
│  │      │          │            │      │        │部不能沒收時，以其財產抵│
│  │      │          │            │      │        │償之，扣案之TATUNG牌（序│
│  │      │          │            │      │        │號000000000000000號）、 │
│  │      │          │            │      │        │UNIC牌（序號000000000000│
│  │      │          │            │      │        │444號）及COOLPAD牌（D389│
│  │      │          │            │      │        │858A）行動電話共支，均│
│  │      │          │            │      │        │沒收之。                │
├─┼───┼─────┼──────┼───┼────┼────────────┤
│17│謝志遠│99年6月2日│基隆市○○街│朱福明│4000元  │一謝志遠共同販賣第二級毒│
│  │林承華│晚上8時許 │55 巷40號， │      │（2公克 │  品，處有期徒刑壹年拾月│
│  │      │          │由林承華交付│      │）      │  ，未據扣案之販賣毒品所│
│  │      │          │甲基安非他命│      │        │  得新臺幣肆仟元沒收，如│
│  │      │          │，並收取價款│      │        │  全部或一部不能沒收時，│
│  │      │          │            │      │        │  以其財產抵償之，扣案之│
│  │      │          │            │      │        │  TATU NG牌（序號       │
│  │      │          │            │      │        │  000000000000 000號）、│
│  │      │          │            │      │        │  UNIC牌（序號3         │
│  │      │          │            │      │        │  00000000000000號）及CO│
│  │      │          │            │      │        │  OLPAD牌（D389858A）行 │
│  │      │          │            │      │        │  動電話共支，均沒收之│
│  │      │          │            │      │        │  。                    │
│  │      │          │            │      │        │二林承華共同販賣第二級毒│
│  │      │          │            │      │        │  品，累犯，處有期徒刑壹│
│  │      │          │            │      │        │  年拾月。              │
├─┼───┼─────┼──────┼───┼────┼────────────┤
│18│謝志遠│99年6月5日│基隆市○○路│許宗湄│1500元  │一謝志遠共同販賣第二級毒│
│  │林承華│凌晨1時許 │附近萊爾富超│      │（1公克 │  品，處有期徒刑壹年拾月│
│  │      │          │商，由林承華│      │）      │  ，未據扣案之販賣毒品所│
│  │      │          │交付甲基安非│      │        │  得新臺幣壹仟伍佰元沒收│
│  │      │          │他命，並收取│      │        │  ，如全部或一部不能沒收│
│  │      │          │價款        │      │        │  時，以其財產抵償之，扣│
│  │      │          │            │      │        │  案之TATUNG牌（序號    │
│  │      │          │            │      │        │  00000000 0000000號）、│
│  │      │          │            │      │        │  UNIC牌（序號          │
│  │      │          │            │      │        │  000000000000000號）及 │
│  │      │          │            │      │        │  COOLPAD牌（D389858 A）│
│  │      │          │            │      │        │  行動電話共支，均沒收│
│  │      │          │            │      │        │  之。                  │
│  │      │          │            │      │        │二林承華共同販賣第二級毒│
│  │      │          │            │      │        │  品，累犯，處有期徒刑壹│
│  │      │          │            │      │        │  年拾月。              │
├─┼───┼─────┼──────┼───┼────┼────────────┤
│19│謝志遠│99年6月5日│基隆市○○路│許曉雲│2000元  │謝志遠販賣第二級毒品，處│
│  │      │下午1時許 │網路遊俠網咖│      │（1公克 │有期徒刑壹年拾月，未據扣│
│  │      │          │外          │      │）      │案之販賣毒品所得新臺幣貳│
│  │      │          │            │      │        │仟元沒收，如全部或一部不│
│  │      │          │            │      │        │能沒收時，以其財產抵償之│
│  │      │          │            │      │        │，扣案之TATUNG牌（序號35│
│  │      │          │            │      │        │0000000000000號）、UNIC │
│  │      │          │            │      │        │牌（序號000000000000000 │
│  │      │          │            │      │        │號）及COOLPAD牌（D389858│
│  │      │          │            │      │        │A）行動電話共支，均沒 │
│  │      │          │            │      │        │收之。                  │
├─┼───┼─────┼──────┼───┼────┼────────────┤
│20│謝志遠│99年6月8日│基隆市警察局│謝長文│1500元  │謝志遠販賣第二級毒品，處│
│  │      │凌晨5時許 │第一分局附近│      │（1公克 │有期徒刑壹年拾月，未據扣│
│  │      │          │馥嘉旅社201 │      │）      │案之販賣毒品所得新臺幣壹│
│  │      │          │室          │      │        │仟伍佰元沒收，如全部或一│
│  │      │          │            │      │        │部不能沒收時，以其財產抵│
│  │      │          │            │      │        │償之，扣案之TATUNG牌（序│
│  │      │          │            │      │        │號000000000000000號）、 │
│  │      │          │            │      │        │UNIC牌（序號000000000000│
│  │      │          │            │      │        │444號）及COOLPAD牌（D389│
│  │      │          │            │      │        │858A）行動電話共支，均│
│  │      │          │            │      │        │沒收之。                │
├─┼───┼─────┼──────┼───┼────┼────────────┤
│21│謝志遠│99年6月8日│基隆市○○路│許曉雲│1000元  │謝志遠販賣第二級毒品，處│
│  │      │下午2時許 │咕咕雞寵物店│      │（1包） │有期徒刑壹年拾月，未據扣│
│  │      │          │            │      │        │案之販賣毒品所得新臺幣壹│
│  │      │          │            │      │        │仟元沒收，如全部或一部不│
│  │      │          │            │      │        │能沒收時，以其財產抵償之│
│  │      │          │            │      │        │，扣案之TATUNG牌（序號35│
│  │      │          │            │      │        │0000000000000號）、UNIC │
│  │      │          │            │      │        │牌（序號000000000000000 │
│  │      │          │            │      │        │號）及COOLPAD牌（D389858│
│  │      │          │            │      │        │A ）行動電話共支，均沒│
│  │      │          │            │      │        │收之。                  │
├─┼───┼─────┼──────┼───┼────┼────────────┤
│22│謝志遠│99年6月10 │基隆市○○路│謝長文│1500元  │謝志遠販賣第二級毒品，處│
│  │      │日上午7時 │牛蛙水族館附│      │（1公克 │有期徒刑壹年拾月，未據扣│
│  │      │許        │近          │      │）      │案之販賣毒品所得新臺幣壹│
│  │      │          │            │      │        │仟伍佰元沒收，如全部或一│
│  │      │          │            │      │        │部不能沒收時，以其財產抵│
│  │      │          │            │      │        │償之，扣案之TATUNG牌（序│
│  │      │          │            │      │        │號000000000000000號）、U│
│  │      │          │            │      │        │NIC牌（序號0000000000000│
│  │      │          │            │      │        │44號）及COOLPAD牌（D3898│
│  │      │          │            │      │        │58A）行動電話共支，均 │
│  │      │          │            │      │        │沒收之。                │
├─┼───┼─────┼──────┼───┼────┼────────────┤
│23│謝志遠│99年6月10 │基隆市哨船頭│謝長文│11000 元│謝志遠販賣第二級毒品，處│
│  │      │日晚上10時│附近        │      │（8.5公 │有期徒刑壹年拾月，未據扣│
│  │      │許        │            │      │克）    │案之販賣毒品所得新臺幣壹│
│  │      │          │            │      │        │萬壹仟元沒收，如全部或一│
│  │      │          │            │      │        │部不能沒收時，以其財產抵│
│  │      │          │            │      │        │償之，扣案之TATUNG牌（序│
│  │      │          │            │      │        │號000000000000000號）、 │
│  │      │          │            │      │        │UNIC牌（序號000000000000│
│  │      │          │            │      │        │444號）及COOLPAD牌（D389│
│  │      │          │            │      │        │858A）行動電話共支，均│
│  │      │          │            │      │        │沒收之。                │
├─┼───┼─────┼──────┼───┼────┼────────────┤
│24│謝志遠│99年6月11 │基隆市○○路│黃正良│500元   │謝志遠販賣第二級毒品，處│
│  │      │日晚上9時 │文化中心旁麥│      │（1包） │有期徒刑壹年拾月，未據扣│
│  │      │許        │當勞附近    │      │        │案之販賣毒品所得新臺幣伍│
│  │      │          │            │      │        │佰元沒收，如全部或一部不│
│  │      │          │            │      │        │能沒收時，以其財產抵償之│
│  │      │          │            │      │        │，扣案之TATUNG牌（序號35│
│  │      │          │            │      │        │0000000000000號）、UNIC │
│  │      │          │            │      │        │牌（序號000000000000000 │
│  │      │          │            │      │        │號）及COOLPAD牌（D389858│
│  │      │          │            │      │        │A）行動電話共支，均沒 │
│  │      │          │            │      │        │收之。                  │
├─┼───┼─────┼──────┼───┼────┼────────────┤
│25│謝志遠│99年6月12 │基隆市警察局│許曉雲│1000元  │謝志遠販賣第二級毒品，處│
│  │      │日上午6時 │第一分局附近│      │（1包） │有期徒刑壹年拾月，未據扣│
│  │      │許        │金鶯銀樓    │      │        │案之販賣毒品所得新臺幣壹│
│  │      │          │            │      │        │仟元沒收，如全部或一部不│
│  │      │          │            │      │        │能沒收時，以其財產抵償之│
│  │      │          │            │      │        │，扣案之TATUNG牌（序號35│
│  │      │          │            │      │        │0000000000000號）、UNIC │
│  │      │          │            │      │        │牌（序號000000000000000 │
│  │      │          │            │      │        │號）及COOLPAD牌（D389858│
│  │      │          │            │      │        │A ）行動電話共支，均沒│
│  │      │          │            │      │        │收之。                  │
├─┼───┼─────┼──────┼───┼────┼────────────┤
│26│謝志遠│99年6月11 │基隆市○○路│朱福明│5000元  │謝志遠販賣第二級毒品，處│
│  │      │日下午4時 │海龍王水族館│      │（3公克 │有期徒刑壹年拾月，未據扣│
│  │      │許        │前          │      │）      │案之販賣毒品所得新臺幣伍│
│  │      │          │            │      │        │仟元沒收，如全部或一部不│
│  │      │          │            │      │        │能沒收時，以其財產抵償之│
│  │      │          │            │      │        │，扣案之TATUNG牌（序號35│
│  │      │          │            │      │        │0000000000000號）、UNIC │
│  │      │          │            │      │        │牌（序號000000000000000 │
│  │      │          │            │      │        │號）及COOLPAD牌（D389858│
│  │      │          │            │      │        │A）行動電話共支，均沒 │
│  │      │          │            │      │        │收之。                  │
├─┼───┼─────┼──────┼───┼────┼────────────┤
│27│謝志遠│99年6月12 │基隆市○○路│許宗湄│1500元  │謝志遠販賣第二級毒品，處│
│  │      │日晚上7時 │19 號       │      │（1公克 │有期徒刑壹年拾月，未據扣│
│  │      │許        │            │      │）      │案之販賣毒品所得新臺幣壹│
│  │      │          │            │      │        │仟伍佰元沒收，如全部或一│
│  │      │          │            │      │        │部不能沒收時，以其財產抵│
│  │      │          │            │      │        │償之，扣案之TATUNG牌（序│
│  │      │          │            │      │        │號000000000000000號）、 │
│  │      │          │            │      │        │UNIC牌（序號000000000000│
│  │      │          │            │      │        │444號）及COOLPAD牌（D389│
│  │      │          │            │      │        │858A）行動電話共支，均│
│  │      │          │            │      │        │沒收之。                │
├─┼───┼─────┼──────┼───┼────┼────────────┤
│28│謝志遠│99年6月16 │基隆市警察局│許曉雲│1500元  │謝志遠販賣第二級毒品，處│
│  │      │日凌晨0時 │第一分局對面│      │（1包） │有期徒刑壹年拾月，未據扣│
│  │      │許        │OK便利商店  │      │        │案之販賣毒品所得新臺幣壹│
│  │      │          │            │      │        │仟伍佰元沒收，如全部或一│
│  │      │          │            │      │        │部不能沒收時，以其財產抵│
│  │      │          │            │      │        │償之，扣案之TATUNG牌（序│
│  │      │          │            │      │        │號000000000000000號）、 │
│  │      │          │            │      │        │UNIC牌（序號000000000000│
│  │      │          │            │      │        │444號）及COOLPAD牌（D389│
│  │      │          │            │      │        │858A）行動電話共支，均│
│  │      │          │            │      │        │沒收之。                │
└─┴───┴─────┴──────┴───┴────┴────────────┘